ACORDAO-COMPLETO-2363020

ACÓRDÃO 5290/2019 ATA 24/2019 - SEGUNDA CÂMARA

VISTOS, relatados e discutidos estes autos de Tomada de Contas Especial instaurada pelo Ministério da Cultura - MinC, em desfavor da Sra. Diana Thais de Oliveira, em virtude da não comprovação da boa e regular gestão dos recursos captados mediante incentivo fiscal da "Lei Rouanet", em face da omissão no dever de prestar contas dos recursos destinados ao Pronac 14-5254 - "Festival de Música Instrumental", aprovado e autorizado pela Portaria-MinC 627/2014, permitindo a captação de recursos financeiros na forma de doações ou patrocínios (Mecenato) , conforme estipulado na Lei 8.313/1991, alterada pela Lei 9.874/1999;
ACORDAM os Ministros do Tribunal de Contas da União, reunidos em Sessão de 2ª Câmara, diante das razões expostas pelo Relator, com fundamento nos arts. 1º, inciso I; 12, § 3º; 16, inciso III, alíneas "a" e "c"; 19; 23, inciso III; 28, inciso II; e 57 da Lei 8.443/92, c/c os arts. 209, 210 e 214, inciso III, alínea "a"; e 267 do Regimento Interno do Tribunal, em:
9.1. considerar revel a Sra. Diana Thais de Oliveira;
9.2. julgar irregulares as contas da Sra. Diana Thais de Oliveira, condenando-a ao pagamento das importâncias abaixo especificadas, fixando-lhe o prazo de 15 (quinze) dias, a contar da notificação, para que comprove, perante o Tribunal (art. 214, III, a, do Regimento Interno) , o recolhimento das referidas quantias aos cofres do Fundo Nacional de Cultura, atualizadas monetariamente e acrescidas dos juros de mora, calculados a contar das datas indicadas até o dia do efetivo recolhimento do débito, na forma prevista na legislação em vigor:
	DATA
	VALOR (R$) 

	24/12/2014
	100.000,00

	30/12/2014
	66.000,00

9.3. aplicar à Sra. Diana Thais de Oliveira a multa prevista no art. 57 da Lei 8.443/1992, no valor de R$ 25.000,00 (vinte e cinco mil reais) , fixando-lhe o prazo de 15 (quinze) dias, a contar da notificação, para que comprove, perante o Tribunal, o recolhimento da dívida ao Tesouro Nacional, atualizada monetariamente a contar da data deste Acórdão até o dia o efetivo recolhimento, caso não seja paga no prazo ora fixado, na forma da legislação em vigor;
9.4. autorizar, desde logo, nos termos dos arts. 26 e 28, inciso II, da Lei 8.443/1992:
9.4.1. o pagamento das dívidas em até 36 (trinta e seis) parcelas mensais e consecutivas, se solicitado pela responsável, fixando-se o vencimento da primeira em 15 (quinze) dias, a contar do recebimento da notificação, e o das demais a cada 30 (trinta) dias, devendo incidir sobre cada uma delas os encargos legais devidos, na forma prevista na legislação em vigor, sem prejuízo ao vencimento antecipado do saldo devedor em caso de não comprovação do recolhimento de qualquer parcela, conforme prevê o art. 217, § 2º, do Regimento Interno deste Tribunal;
9.4.2. a cobrança judicial das dívidas, caso não atendida a notificação;
9.5. dar ciência desta deliberação aos responsáveis e ao Procurador-Chefe da Procuradoria da República no Estado de São Paulo para as providências que entender cabíveis;
9.6. arquivar o presente processo.

Tomada de Contas Especial instaurada pelo Ministério da Cultura - MinC, em desfavor da Sra. Diana Thais de Oliveira, em virtude da não comprovação da boa e regular gestão dos recursos captados mediante incentivo fiscal da Lei Rouanet, em face da omissão no dever de prestar contas dos recursos destinados ao Pronac 14-5254  Festival de Música Instrumental, aprovado e autorizado pela Portaria-MinC 627/2014, permitindo a captação de recursos financeiros na forma de doações ou patrocínios (Mecenato), conforme estipulado na Lei 8.313/1991, alterada pela Lei 9.874/1999.

Segunda Câmara

Ministério da Cultura (extinta).

3. Interessados/Responsáveis:
3.1. Responsável: Diana Thais de Oliveira (XXX.623.458-XX).

13.1. Ministros presentes: Raimundo Carreiro (na Presidência) e Aroldo Cedraz (Relator).
13.2. Ministros-Substitutos convocados: Marcos Bemquerer Costa e André Luís de Carvalho.

ACORDAO-COMPLETO-2439069

Acórdão 9958/2021 - Segunda Câmara

AROLDO CEDRAZ

Adoto como Relatório, a instrução produzida por auditor da SecexTCE (peça 35) , que contou com a anuência do corpo dirigente da unidade técnica (peças 36 e 37) e do Ministério Público junto ao Tribunal (peça 38) :
"INTRODUÇÃO
1.	Cuidam os autos de tomada de contas especial instaurada pelo Ministério da Cultura - MinC, em desfavor da Sra. Diana Thais de Oliveira (CPF XXX.623.458-XX) , em virtude da não comprovação da boa e regular gestão dos recursos captados mediante incentivo fiscal da "Lei Rouanet", em face da omissão no dever de prestar contas dos recursos destinados ao Pronac 14-5254 - "Festival de Música Instrumental", aprovado e autorizado pela Portaria-MinC 627/2014 (peça 4) , permitindo a captação de recursos financeiros na forma de doações ou patrocínios (Mecenato) , conforme estipulado na Lei 8.313/1991, alterada pela Lei 9.874/1999.
HISTÓRICO
2.	A Portaria MinC 627/2014 autorizou a captação do valor de apoio, totalizando R$ 166.100,00 no período de 18/9/2014 a 31/12/2014 (peça 4) , tendo posteriormente sido prorrogada sua vigência para até 31/12/2015 (peça 7) , recaindo o prazo para prestação de contas até 30/1/2016  (de acordo com o § 1º do art.78 da IN-MinC 1/2013) .
3.	Do total autorizado, foi captado pelo proponente R$ 166.000,00, correspondente a 99,93% do total autorizado, conforme atestam recibos de captação e extrato bancário correspondente, de acordo com as seguintes informações:
	Data captação
	Peça
	Data crédito em conta
	Peça
	Valor

	23/12/2014
	6
	24/12/2014
	19
	100.000,00

	29/12/2014
	6
	30/12/2014
	10
	66.000,00

	Total
	166.000,00

4.	O quadro a seguir demonstra as tentativas de o órgão instaurador para diligenciar e notificar devidamente a responsável acerca da omissão no dever legal de prestar contas dos recursos recebidos, requerendo a devolução dos valores ou a adoção das providências devidas. Como se vê do quadro, foi necessário realizar a notificação por meio de edital publicado no Diário Oficial na União, devido à não localização da responsável, a saber:
	Responsável
	Documento
	Emissor
	Emissão
	Peça
	Devolução remetente

	Diana Thais de Oliveira
	Diligência eletrônica
	Sefic/MinC
	16/5/2017
	Peça 8
	-

		Comunicado 400/2017
	Sefic/MinC
	17/7/2017
	Peça 11
	Peça 12

		Edital de notificação - DOU
	Sefic/MinC
	16/10/2017
	Peça 13
	-

5.	A gestão empreendida no projeto foi quali¿cada como irregular devido à omissão no dever de prestar contas, conforme o Laudo Final sobre a Prestação de Contas CGARE/DEIPC/SEFIC/MinC n° 186 (peça 9) , que determinou sua reprovação e deferiu a inabilitação da proponente. A reprovação também consta do Anexo I da Portaria 434, de 14/7/2017 (peça 10) .
6.	Diante da não apresentação da prestação de contas e da consequente não demonstração da boa e regular gestão dos recursos repassados, assim como a não devolução dos recursos, instaurou-se o presente processo. Nesse sentido, no Relatório de TCE 764/2017 (peça 20) , concluiu-se que o prejuízo importa no valor original de R$ 166.000,00, imputando-se a responsabilidade a Sra. Diana Thais de Oliveira (CPF XXX.623.458-XX) .
7.	O Relatório de Auditoria 868/2018, da Controladoria-Geral da União (CGU) , ratificou o posicionamento do Tomador de Contas (peça 21) . Após serem emitidos o Certificado de Auditoria, o Parecer do Dirigente e o Pronunciamento Ministerial (peças 22, 23 e 24, respectivamente) , o processo foi remetido a esse Tribunal.
8.	Na instrução inicial (peça 25) , analisando-se os documentos nos autos, concluiu-se pela necessidade de realização de citação e audiência da Sra. Diana Thais de Oliveira (CPF XXX.623.458-XX) , da seguinte forma:
a) realizar a CITAÇÃO da responsável a seguir discriminada, com fundamento nos arts. 10, § 1º, e 12, incisos I e II, para que, no prazo de quinze dias, apresentem alegações de defesa e/ou recolham, aos cofres do Fundo Nacional de Cultura, as quantias abaixo indicadas, atualizadas monetariamente a partir das respectivas datas de ocorrência até o efetivo recolhimento, abatendo-se, na oportunidade, as quantias eventualmente ressarcidas, na forma da legislação em vigor, em decorrência da irregularidade descrita abaixo:
b.1) Irregularidade: não comprovação da boa e regular gestão dos recursos captados com amparo no Pronac 14-5254, decorrente da omissão no dever de prestar contas dos valores transferidos;
b.2) Dispositivos violados: arts. 37, caput, e 70, parágrafo único, da Constituição Federal; art. 93 do Decreto-Lei 200/67; IN-MinC 1/2012, art. 71, §§ 1ºe 2º; e IN-MinC 1/2013, arts. 75, 78 e 90, parágrafo único;
b.3) Valor original do débito e data:
	Data crédito em conta
	Valor

	24/12/2014
	100.000,00

	30/12/2014
	66.000,00

b.4) Valor do débito atualizado até 10/2/2019: R$ 210.853,20;
b.5) Responsável:
		b.5.1) Sra. Diana Thais de Oliveira (CPF XXX.623.458-XX) ;
b.5.1.1) Conduta: omitir-se no dever de prestar contas dos recursos captados com amparo no Pronac 14-5254, quando deveria tê-lo feito até 30/1/2016;
b.5.1.2) Nexo de causalidade: a conduta descrita impediu o estabelecimento do nexo causal entre as possíveis despesas efetuadas com os recursos recebidos no âmbito do projeto Pronac 14-5254;
b.5.1.3) Culpabilidade: não há excludentes de ilicitude, de culpabilidade e de punibilidade; é razoável supor que a responsável tinha consciência da ilicitude de sua conduta; era exigível conduta diversa da praticada, qual seja, desincumbir-se do seu dever por meio da apresentação da prestação de contas no prazo e forma devidos;
c) informar à responsável que, caso venha a ser condenada pelo Tribunal, os débitos ora apurados serão acrescidos de juros de mora, nos termos do § 1º do art. 202 do RI/TCU;
d) esclarecer à responsável, em obediência ao art. 12, § 2º, da Lei 8.443/1992, e ao art. 12, inciso VI, da Resolução TCU 170/2004, que o recolhimento tempestivo do débito somente saneará o processo caso seja reconhecida a sua boa-fé e não se constate outra irregularidade nas contas;
e) realizar a AUDIÊNCIA da Sra. Diana Thais de Oliveira (CPF XXX.623.458-XX) , com fundamento nos arts. 10, § 1º, e 12, incisos I e III, da Lei 8.443/1992, c/c o art. 202, incisos I e III, do RI/TCU, para que, no prazo de quinze dias, apresente razões de justificativa quanto à omissão no dever de prestar contas dos recursos captados com amparo no Pronac 14-5254, cujo prazo se encerrou em 30/1/2016;
e.1) Irregularidade: não cumprimento do prazo originalmente estipulado para prestação de contas no âmbito do projeto Pronac 14-5254;
e.2) Dispositivos violados: arts. 37, caput, e 70, parágrafo único, da Constituição Federal; art. 93 do Decreto-Lei 200/67; IN-MinC 1/2012, art. 71, §§ 1ºe 2º; e IN-MinC 1/2013, arts. 75, 78 e 90, parágrafo único;
e.3.) Conduta: descumprir o prazo originalmente estipulado para prestação de contas dos recursos federais captados com amparo no Pronac 14-5254, que se encerrou em 30/1/2016;
e.4) Nexo de causalidade: a conduta adotada impediu de se comprovar o nexo entre o objeto pactuado no convênio e os recursos destinados a esse ajuste, de modo que se caracterizou a impossibilidade de se aferir a boa e regular gestão dos recursos captados com amparo no Pronac 14-5254;
e.5) Culpabilidade: não há excludentes de ilicitude, de culpabilidade e de punibilidade; é razoável supor que a responsável tinha consciência da ilicitude de sua conduta; era exigível conduta diversa da praticada, qual seja, desincumbir-se do seu dever por meio da apresentação da prestação de contas no prazo e forma devidos;
9.	Em cumprimento ao pronunciamento da unidade, de 12/2/2019 (peça 27) , foram efetuadas a citação e a audiência da responsável, por meio do Ofício 615/2019-TCU/Secex-TCE, de 13/2/2019 (peça 28) , o qual foi devidamente recebido, conforme AR (peça 29) .
EXAME TÉCNICO
10.	Em resposta ao expediente que lhe foi encaminhado, a responsável compareceu aos autos, em 18/3/2019 (peça 30) , apresentando Procuração e Declaração de Hipossuficiência, na qual requereu o benefício da justiça gratuita (peças 31 a 34) .
11.	Entretanto, até a presente data, transcorrido o prazo regimental, a Sra. Diana Thais de Oliveira e seus representantes legais permaneceram silentes, não tendo apresentado razões de justificativa ou alegações de defesa, devendo ser então a responsável considerada revel, nos termos do art. 12, §3º, da Lei 8.443/1992.
12.	Nos processos do TCU, a revelia não leva à presunção de que seriam verdadeiras todas as imputações levantadas contra os responsáveis, diferentemente do que ocorre no processo civil, em que a revelia do réu opera a presunção da verdade dos fatos narrados pelo autor. Dessa forma, a avaliação da responsabilidade do agente não pode prescindir da prova existente no processo ou para ele carreada. 
13.	Ao não apresentar sua defesa, o responsável deixou de produzir prova da regular aplicação dos recursos sob sua responsabilidade, em afronta às normas que impõem aos gestores públicos a obrigação legal de, sempre que demandados pelos órgãos de controle, apresentar os documentos que demonstrem a correta utilização das verbas públicas, a exemplo do contido no art. 93 do Decreto-Lei 200/67: "Quem quer que utilize dinheiros públicos terá de justificar seu bom e regular emprego na conformidade das leis, regulamentos e normas emanadas das autoridades administrativas competentes." 
14.	Mesmo as alegações de defesa e razões de justificativa não sendo apresentadas, considerando o princípio da verdade real que rege esta Corte, procurou-se buscar, em manifestações da responsável na fase interna desta Tomada de Contas Especial, se havia algum argumento que pudesse ser aproveitado a seu favor. 
15.	No entanto, analisando-se os autos, verificou-se que a responsável não se manifestou na fase interna, não havendo, assim, nenhum argumento que possa vir a ser analisado e posteriormente servir para afastar as irregularidades apontadas a ela.
16.	Em se tratando de processo em que a parte interessada não se manifestou acerca das irregularidades imputadas, não há elementos para que se possa efetivamente aferir e reconhecer a ocorrência de boa-fé na conduta dos responsáveis, podendo este Tribunal, desde logo, proferir o julgamento de mérito pela irregularidade das contas, conforme nos termos dos §§ 2º e 6º do art. 202 do Regimento Interno do TCU. (Acórdão 2064/2011-TCU-Primeira Câmara (relator: Ubiratan Aguiar) , 6.182/2011-TCU-1ª Câmara (relator: Weber de Oliveira) , 4.072/2010-TCU-1ª Câmara (Relator: Valmir Campelo) , 1.189/2009-TCU-1ª Câmara (Relator: Marcos Bemquerer) , 731/2008-TCU-Plenário (Relator: Aroldo Cedraz) .
17.	Vale ressaltar que a pretensão punitiva do TCU, conforme Acórdão 1441/2016-TCU-Plenário, que uniformizou a jurisprudência acerca dessa questão, subordina-se ao prazo geral de prescrição indicado no art. 205 do Código Civil, que é de 10 anos, contado da data de ocorrência da irregularidade sancionada, nos termos do art. 189 do Código Civil, sendo este prazo interrompido pelo ato que ordenar a citação, a audiência ou a oitiva do responsável. No caso em exame, não ocorreu a prescrição, uma vez que o prazo para apresentar a prestação de contas final expirou em 30/1/2016 e o ato que ordenou a citação é de 12/2/2019 (peça 27) , podendo ser proposta a aplicação de penalidades à responsável por este Tribunal.
18.	Dessa forma, a responsável deve ser considerada revel, nos termos do art. 12, §3º, da Lei 8.443/1992, e devem as suas contas ser julgadas irregulares, condenando-a ao débito apurado, além da aplicação da multa prevista no art. 57 da Lei 8.443/1992. 
19.	Ainda, tendo em vista que, ao não cumprir o prazo originalmente estipulado para prestação de contas do projeto, praticou grave infração à norma regulamentar, deve também ser aplicada a ela a multa prevista no art. 58, inciso II da Lei 8.443/1992.
20.	Por fim, sobre o pedido formulado pela responsável, de gratuidade da justiça, informa-se que "Não cabe o deferimento de pedido de justiça gratuita, uma vez que não há cobrança de custas processuais no âmbito do TCU" (Acórdão 682/2015-TCU-Primeira Câmara | Relator: AUGUSTO SHERMAN) .
CONCLUSÃO
21.	Diante da revelia de Diana Thais de Oliveira (CPF XXX.623.458-XX) e inexistindo nos autos elementos que permitam concluir pela ocorrência de boa-fé ou de outros excludentes de culpabilidade em suas condutas, propõe-se que suas contas sejam julgadas irregulares e que seja condenada em débito, aplicando-lhe as multas previstas no art. 57 e no art. 58, inciso II da Lei 8.443/1992.
PROPOSTA DE ENCAMINHAMENTO
22.	Diante do exposto, submetemos os autos à consideração superior, propondo ao Tribunal:
	a) considerar revel Diana Thais de Oliveira (CPF XXX.623.458-XX) , dando-se prosseguimento ao processo, com fulcro no art. 12, § 3º, da Lei n. 8.443/92;
	b) julgar irregulares, nos termos dos arts. 1º, inciso I, 16, inciso III, alíneas "a" e "b", § 2º, da Lei 8.443/1992 c/c os arts. 19 e 23, inciso III, da mesma Lei, e com arts. 1º, inciso I, 209, incisos I e II, 210 e 214, inciso III, do Regimento Interno/TCU, as contas de Diana Thais de Oliveira (CPF XXX.623.458-XX) ;
	c) condenar Diana Thais de Oliveira (CPF XXX.623.458-XX) ao pagamento da importância a seguir especificada, atualizada monetariamente e acrescida dos juros de mora, calculada a partir da data discriminada até a data da efetiva quitação do débito, fixando-lhe o prazo de quinze dias, para que comprovem, perante o Tribunal, o recolhimento das referidas quantias ao Fundo Nacional de Cultura, nos termos do art. 23, inciso III, alínea "a", da citada lei;
	DATA
	VALOR (R$) 

	24/12/2014
	100.000,00

	30/12/2014
	66.000,00

	d) aplicar à Diana Thais de Oliveira (CPF XXX.623.458-XX) a multa prevista no art. 57 da Lei 8.443/1992 c/c o art. 267 do RI/TCU, fixando-lhes o prazo de quinze dias, a contar da notificação, para que comprovem, perante o Tribunal (art. 214, III, a, do Regimento Interno do TCU) , o recolhimento da dívida aos cofres do Tesouro Nacional, atualizada monetariamente desde a data do acórdão que vier a ser proferido por este Tribunal até a do efetivo recolhimento, se pagas após o vencimento, na forma da legislação em vigor;
	e) aplicar à Diana Thais de Oliveira (CPF XXX.623.458-XX) a multa prevista no art. 58, inciso II, da Lei 8.443/1992 c/c o art. 268 do RI/TCU, fixando-lhe o prazo de quinze dias, a contar da notificação, para que comprove, perante o Tribunal (art. 214, III, a, do Regimento Interno do TCU) , o recolhimento da dívida aos cofres do Tesouro Nacional, atualizada monetariamente desde a data do acórdão que vier a ser proferido por este Tribunal até a do efetivo recolhimento, se pagas após o vencimento, na forma da legislação em vigor;
 	f) autorizar, desde logo, a cobrança judicial das dívidas, caso não atendidas as notificações, na forma do disposto no art. 28, inciso II, da Lei 8.443/1992;
g) autorizar também, desde logo, se requerido, com fundamento no art. 28, inciso I, da Lei 8.443, de 1992 c/c o art. 217, §§ 1º e 2º do Regimento Interno, o parcelamento da (s) dívida (s) em até 36 parcelas, incidindo sobre cada parcela, corrigida monetariamente, os correspondentes acréscimos legais fixando- lhe o prazo de quinze dias, a contar do recebimento da notificação, para comprovar perante o Tribunal o recolhimento da primeira parcela, e de trinta dias, a contar da parcela anterior, para comprovar os recolhimentos das demais parcelas, devendo incidir sobre cada valor mensal, atualizado monetariamente, os juros de mora devidos, no caso do débito, na forma prevista na legislação em vigor, alertando os responsáveis de que a falta de comprovação do recolhimento de qualquer parcela importará o vencimento antecipado do saldo devedor, nos termos do § 2º do art. 217 do Regimento Interno deste Tribunal;
h) enviar cópia do Acórdão que vier a ser proferido ao Ministério da Cidadania e aos responsáveis, para ciência, informando que a presente deliberação, acompanhada do Relatório e do Voto que a fundamenta, está disponível para a consulta no endereço www.tcu.gov.br/acordaos, além de esclarecer que, caso requerido, o TCU poderá fornecer sem custos as correspondentes cópias, de forma impressa."
É o Relatório.

8.1. Marcos Eduardo Lelis (242387/OAB-SP) e outros, representando Diana Thais de Oliveira.

Procurador Júlio Marcelo de Oliveira.

TOMADA DE CONTAS ESPECIAL. OMISSÃO NO DEVER DE PRESTAR CONTAS. CITAÇÃO. REVELIA. IRREGULARIDADE DAS CONTAS. DÉBITO E MULTA. CIÊNCIA. ARQUIVAMENTO.

TOMADA DE CONTAS ESPECIAL (TCE)

Secretaria de Controle Externo de Tomada de Contas Especial (SecexTCE).

Conforme consignado no Relatório precedente, esta Tomada de Contas Especial foi instaurada pelo Ministério da Cultura - MinC, em desfavor da Sra. Diana Thais de Oliveira, em virtude da não comprovação da boa e regular gestão dos recursos captados mediante incentivo fiscal da "Lei Rouanet", em face da omissão no dever de prestar contas dos recursos destinados ao Pronac 14-5254 - "Festival de Música Instrumental", aprovado e autorizado pela Portaria-MinC 627/2014, permitindo a captação de recursos financeiros na forma de doações ou patrocínios (Mecenato) , conforme estipulado na Lei 8.313/1991, alterada pela Lei 9.874/1999.
2.	A fase interna desta TCE obedeceu à regência normativa para a espécie e concluiu pelo dano ao Erário no valor histórico de R$ 166.000,00, sob a responsabilidade da Sra. Diana Thais de Oliveira, conforme Relatório de Tomada de Contas Especial (peça 20) , Relatório e Certificado de Auditoria (peças 21 e 22) e Parecer do Dirigente do Controle Interno (peça 23) . O pronunciamento ministerial respectivo consta da peça 24.
3.	No âmbito deste Tribunal, a responsável foi regularmente citada, mas não compareceu aos autos, cabendo considerá-la revel e dar prosseguimento ao processo, nos termos do art. 12, § 3º, da Lei 8.443/1992.
4.	Registro que, conforme consignado pela unidade técnica, "analisando-se os autos, verificou-se que a responsável não se manifestou na fase interna, não havendo, assim, nenhum argumento que possa vir a ser analisado e posteriormente servir para afastar as irregularidades apontadas a ela" [...] e "não há elementos para que se possa efetivamente aferir e reconhecer a ocorrência de boa-fé na conduta dos responsáveis, podendo este Tribunal, desde logo, proferir o julgamento de mérito pela irregularidade das contas".
5.	Quanto ao pedido da responsável por gratuidade da justiça, importa esclarecer que não há como acolher tal solicitação, uma vez que não há cobrança de custas processuais no âmbito do TCU.
6. 	Isso posto, inexistindo elementos que demonstrem a boa-fé da Sra. Diana Thais de Oliveira, não há outro encaminhamento a ser dado ao presente processo que não o julgamento pela irregularidade de suas contas especiais, condenando-a pelo débito apurado, além de aplicar-lhe a multa prevista no art. 57 da Lei 8.443/1992, cujo valor, em face do montante atualizado do débito, fixo em R$ 25.000,00 (vinte e cinco mil reais) , já subsumida, assim, a multa do art. 58 da mesma Lei.
7.	Com fundamento no art. 16, § 3º, da Lei 8.442/92, deve ser remetida cópia dos autos ao Procurador-Chefe da Procuradoria da República nos Estado de São Paulo, para as providências que entender cabíveis.
Ante o exposto, acolho a proposta de encaminhamento da unidade técnica, com a qual anuiu o Ministério Público, e VOTO no sentido de que o Tribunal adote a deliberação que ora submeto à apreciação deste Colegiado.
TCU, Sala das Sessões Ministro Luciano Brandão Alves de Souza, em 16 de julho de 2019.
AROLDO CEDRAZ 
Relator